臺灣高等法院刑事裁定　　　　　　　　　　　　　　　九十一年度抗字第三三一號
　　抗　告　人
　　即　聲請人　甲○○
右抗告人因自訴被告張阿爐等人竊佔案件，聲請法官迴避，不服臺灣桃園地方法院九
十年度聲字第三八四一號，中華民國九十一年四月二十四日第一審裁定，提起抗告，
本院裁定如左：
    主  文
抗告駁回。
    理  由
一、抗告人於原審提起聲請意旨略以：聲請人因張阿爐等人犯妨害人行使權利等罪
    ，業經起訴，由黃斯偉法官審理在案。查承辦法官曾參與前審之裁判者，依民事
    訴訟法第三十二條第二款規定應行迴避，不得參與審判，因依同法第三十三條第
    一項第一款規定，聲請黃斯偉法官迴避，另行指定其他法官審判，以昭公允云云
    。
二、原裁定意旨略以：本件聲請人就原審九十年自字第四五號刑事案件向本院提起自
    訴，現由本院錦股黃斯偉法官承辦，聲請人聲請承審法官迴避，惟其於聲請狀係
    載依民事訴訟法第三十二條第二款之規定為原因聲請法官迴避，顯有未合，且前
    開法官並非參與前審之裁判者，於本件刑事案件亦難比附援引，應認其並未指明
    本件聲請迴避之原因，其所為訴訟行為，於法律上必備程式顯有欠缺，茲於九十
    一年三月二十五日經原審以裁定命其於裁定送達後五日內補正聲請推事迴避之原
    因，惟查聲請人於九十一年四月八日收受該裁定後，迄未依該裁定所命事項補正
    ，原審自無從審酌本件有何刑事訴訟法第十七條、第十八條之迴避事由。從而本
    件聲請，自屬無據，應予駁回等語。
三、抗告意旨則以：
    (一)抗告人於九十年十二月二十日上午十時二十分出庭時，黃斯偉法官恐嚇稱：自
      訴狀上的那些人是不能告的，告了就會被打，抗告人始具狀聲請黃斯偉法官迴
      避。
    (二)另張阿爐未依規定出庭應訊，檢察官應依刑事訴訟法第三百七十一條判決，抗
      告人去澆水，被黃斯偉、張阿爐等人串通教唆殺人。抗告人因不諳法律，遲誤
      上訴（應係抗告）期間，實非過失所致，應准回復原狀云云。
四、經查：
    (一)本件抗告人雖於法定期間對原裁定提起抗告，惟核其內容僅敘述黃斯偉法官曾
      予恐嚇，並曾與張阿爐串通教唆殺人云云，姑勿論此部分抗告人並未舉證以實
      其說，已難逕認為實在，且抗告人並未指摘原裁定有何違法或不當之處，亦難
      認其抗告為有理由。
    (二)又得聲請回復原狀者，須非因過失，遲誤抗告之期間者，始得為之，此觀諸刑
      事訴訟法第六十七條第一項規定自明；又送達於應受送達人之住居所、事務所
      或營業所，不獲會晤應受送達人，亦無受領文書之同居人或受僱人時，得將文
      書寄存送達地之自治或警察機關，並作送達通知書，黏貼於應受送達人住居所
      、事務所或營業所門首，以為送達，為民事訴訟法第一百三十八條所明定，此
      項規定，依刑事訴訟法第六十二條規定，於刑事訴訟準用之。故當送達人依此
      方式為送達裁判書正本時，即已生送達之效力，抗告期間，亦自該送達日之翌
      日起算。抗告人以其不諳法律，遲誤抗告期間並無過失云云，惟原審命補正之
      裁定係於民國九十一年四月三日以寄存送達方式送達予抗告人，有送達證書一
      紙附卷可稽（原審卷第二十四頁），揆諸前揭說明，當送達人依此方式為送達
      時，即已生送達之效力，抗告期間，亦自該送達日之翌日即九十一年四月四日
      起算，而抗告人於裁定送達五日內，始終未依規定補正，顯係出於本身之過失
      所致，依法自不得聲請回復原狀。抗告意旨徒憑己見指摘原裁定不當，應准回
      復原狀云云，亦為無理由，應予駁回。
    (三)綜右理由，原法院駁回抗告人所提迴避之聲請，經核並無不當或違法之處，抗
      告人仍執右揭理由，指摘原裁定不當而提起抗告，為無理由，應予駁回。
據上論斷，應依刑事訴訟法第四百十二條，裁定如主文。
中      華      民      國    九十一    年      六      月      七      日
                            臺灣高等法院刑事第四庭
                                審判長法  官  蔡  永  昌
                                      法  官  陳  榮  和
                                      法  官  徐  昌  錦
右正本證明與原本無異。
不得再抗告。
                                      書記官  王  崑  煜
中      華      民      國    九十一    年      六      月      十      日
